# 请教陈版，公益性建设过程的罚款、赔偿问题如何处理？

提问人：nenhui 时间：2022-07-31 12:18:44
请教请教陈版，本公司代政府部门建设公益性设施，不属于政府回购，也不属于BT项目，无收益、未收取报酬。在建设过程中产生了罚款、赔偿如何处理。
1 、由于未履行相关程序、手续被罚款。
2 、由于施工原因导致附近单位设施损坏。
在建设过程中产生了上述罚款、赔偿是否可以作为在建工程的成本？

回答人：chenyiwei
首先，“建设公益性设施，不属于政府回购，也不属于BT项目，无收益、未收取报酬”，这样的支出如何保证符合资产的定义和确认条件？是否应费用化？
其次，即使该建设项目本身可以满足确认资产的条件，此处的罚款和损坏赔偿也不能资本化计入资产成本，应直接计入损益处理。

提问人：sue1988061 时间：2022-09-06 17:26:41
陈版，如果公益性项目无收益，其形成的费用化支出是否能在所得税前扣除？因为根据所得税法，与取得收入无关的其他支出不得扣除。
另外延伸一下，公益性项目支出形成的增值税进项税额是否需要转出？

回答人：chenyiwei
此问题建议咨询税务专业人士意见。